en: Alfajores, Alfajor
de: Alfajor
es: Alfajores, Alfajor
fr: Alfajores, Alfajor
hr: Alfajores
zh: 阿尔法霍雷夹心饼

en: Spanish alfajores
de: Spanisches Alfajor
es: Alfajores españoles
fr: Alfajores espagnols
hr: Španjolski alfajores

en: Empiñonadas
xx: Empiñonadas
de: Empiñonadas
es: Empiñonadas
fr: Empiñonadas
hr: Empiñonadas

en: Almond creme filled wafers
de: Waffeln mit Mandelcreme
es: Almendras rellenas de turrón, Almendras rellenas
fr: Gaufrettes fourrées à la crème d'amande
hr: Napolitanke punjene kremom od badema
hu: Mandula krémmel töltött ostyák
lt: Vafliai su migdolų įdaru
zh: 杏仁奶油夹心威化饼

en: Chocolate covered coconut balls, Chocolate coated coconut balls
de: Kokosnussbälle mit Schokoladenüberzug
es: Bolitas de coco recubiertas de chocolate
fr: Boules de noix de coco enrobées de chocolat
hr: Kokos kuglice prelivene čokoladom

en: Dried fig cakes
de: Feigenbrot
es: Panes de higos, Pan de higo, Pan de higos
fr: Gâteaux aux figues sèches
hr: Pogačice od suhih smokava
lt: Džiovintų figų pyragas
nl: Cake met vijgen

en: Fruits of Aragon
es: Frutas de Aragón
fr: Fruits d'Aragon
hr: Plodovi aragona

en: Chocolate coated maraschino cherries
de: Maraschinokirschen in Schokolade
es: Guindas al marrasquino recubiertas de chocolate, Cerezas al marrasquino recubiertas de chocolate
fr: Cerises au marasquin enrobées de chocolat
hr: Višnje maraskine oblivene čokoladom

en: Mantecados and polvorones
de: Mantecados und Polvorón
es: Mantecados y polvorones
fr: Mantecados et polvorones
hr: Mantecados i polvorones

en: Mantecados and polvorones with vegetal fat
de: Mantecados und Polvorón mit pflanzlichem Fett
es: Mantecados y polvorones con grasa vegetal
fr: Mantecados et polvorones avec de la graisse végétale
hr: Mantecados i polvorones s biljnom masnoćom

en: Mantecados y polvorones with margarine
de: Mantecados und Polvorón mit Margarine
es: Mantecados y polvorones con margarina, Mantecados y polvorones con margarina vegetal
fr: Mantecados y polvorones margarine
hr: Mantecados y polvorones s margarinom

en: Mantecados y polvorones with olive oil
de: Mantecados und Polvorón mit Olivenöl
es: Mantecados y polvorones de aceite de oliva
fr: Mantecados et polvorones á l'huile d'olive
hr: Mantecados y polvorones s maslinovim uljem

en: Marzipan
ar: مرصبان
az: Badam xəmiri
bg: Марципан
ca: massapà
cs: marcipán
cy: Marsipán
da: Marcipan
de: marzipan
el: Αμυγδαλόπαστα
eo: Marcipano
es: mazapán, Mazapanes
et: Martsipan
eu: Mazapan
fa: خمیر بادام
fi: marsipaani
fr: massepain
gl: Mazapán
he: מרציפן
hr: Marcipan
hu: marcipán
hy: Մարզիպան
id: Marzipan
io: Marcipano
it: marzapane
ja: マルチパン, マジパン
kk: Марципан
ko: 마지팬
la: Martius panis
lt: Marcipanas
lv: marcipāns
ml: മാഴ്സിപാൻ
ms: Marzipan
nb: marsipan
nl: marsepein
nn: marsipan
pl: marcepan
pt: marzipã
ro: Marțipan
ru: Марципан
sl: Marcipan
sq: Marzipani
sv: Marsipan
tr: Badem ezmesi
uk: Марципан
zh: 杏仁蛋白软糖

en: Almond paste
de: Mandelmarzipan, Mandelpaste
es: Pasta de almendras
fi: mantelimassa
fr: Pâtes d’amande
hr: Pasta od badema
it: Pasta di mandorle
lt: Migdolų pasta
nl: Amandelmarsepein
zh: 杏仁膏

en: Marzipan figures, Marzipan shapes
de: Marzipanfiguren
es: Figuritas de mazapán, Figuras de mazapán
fr: Figurines de massepain
hr: Figure od marcipana
lt: Marcipaninės figūrėlės, marcipaninės formos
nl: Marsepeinen figuren

en: Marzipan of Soto, Mazapanes de Soto
de: Marzipan aus Soto
es: Mazapanes de Soto, Mazapán de Soto
fr: Massepain de Soto
hr: Marcipan od sotoa

en: Pan de Cádiz
xx: Pan de cádiz
de: Pan de Cádiz
es: Pan de Cádiz
hr: Pan de cádiz

en: Pasteles de Gloria
xx: Pasteles de gloria
de: Pasteles de Gloria
es: Pasteles de Gloria, Pastelitos de Gloria
fr: Pastels de Gloria
hr: Pasteles de gloria

en: Egg yolk pastries, Pasteles de yema, Pastelitos de yema
es: Pasteles de yema, Pastelitos de yema

en: Roscos de vino
xx: Roscos de vino
de: Roscos de Vino
es: Roscos de vino
hr: Roscos de vino